【裁判字號】    97,抗,1999
【裁判日期】    980112
【裁判案由】    假扣押
【裁判全文】
臺灣高等法院民事裁定                  97年度抗字第1999號
再抗  告人  甲○○
代  理  人  蔡淑娟律師
上列再抗告人因與相對人乙○○間假扣押事件，對於中華民國
97年12月15日本院所為裁定，提起再抗告，茲裁定如下：
    主  文
再抗告駁回。
再抗告費用由再抗告人負擔。
    理  由
一、按民事訴訟法第486 條第4 至6 項規定：「對於抗告法院之
    裁定再為抗告，僅得以其適用法規顯有錯誤為理由，並經原
    法院之許可者為限。前項許可，以原裁定所涉及之法律見解
    具有原則上之重要性者為限。第436 條之3 第3 項、第4 項
    及第436 條之6 之規定，於第4 項之抗告準用之。」。同法
    第436 條之3 第3 項則規定，為裁判之原法院認為不應許可
    者，應以裁定駁回其抗告。又所謂適用法規顯有錯誤，係指
    裁判違背法規或現存判例解釋；或法院所為之裁定，就其取
    捨證據所確定之事實適用法規顯有錯誤而言。再所謂原則上
    之重要性，係指該再抗告事件所涉及之法律問題，意義重大
    而有加以闡釋之必要而言。
二、本件再抗告意旨略以：再抗告人於抗告程序提出事實及證據
    ，補充前已提出假扣押請求及原因之主張，是否應依民事訴
    訟法第495 條之1 第1 項規定準用同法第447 條第1 項規定
    ，所涉及之法律見解具有原則上之重要；縱有上開規定之適
    用，惟再抗告人於抗告程序提出存證信函、回執、起訴狀、
    便箋及簡訊等，合於民事訴訟法第447 條第1 項但書第3 款
    規定，原裁定不准提出，適用法規顯有不當；再抗告人從未
    依民法第242 條規定，主張對於案外人峻和建設股份有限公
    司（下稱峻和公司）有債權，而行使代位權，原裁定認作主
    張，於法不合，為此求予廢棄原裁定云云。
三、查再抗告人聲請假扣押，於聲請狀載明峻和公司對相對人有
    侵權行為損害賠償債權，由再抗告人代位峻和公司聲請假扣
    押等語，即寓有主張民法第242 條代位權之意。嗣再抗告人
    提起抗告，變更主張依公司法第214 條規定，為竣和公司請
    求相對人賠償損害等語，並提出存證信函、回執、起訴狀、
    便箋及簡訊等釋明此假扣押之「請求」，此「請求」之原因
    事實既與再抗告聲請假扣押時所主張「請求」之原因事實已
    有不同，本院認定再抗告人於抗告程序變更之主張及提出證
    據，乃為新事實及新證據，依民事訴訟法第495 條之1 第1
    項準用同法第447 條第1 項規定，以再抗告人未釋明其有得
    於抗告程序提出此新事實、證據之法定事由，而不准再抗告
    人提出，適用法規並無錯誤。此外，前揭再抗告理由所涉及
    之法律見解並無原則上重要性，無由再抗告法院闡釋之必要
    。揆諸首揭說明，本件再抗告為不合法，應予以駁回。
三、據上論結，本件再抗告為不合法，依民事訴訟法第486 條第
    6 項、第436 條之3 第3 項、第95條、第78條，裁定如主文
    。
中    華    民    國    98    年    1     月    12    日
                    民事第四庭
                        審判長法  官  張劍男
                              法  官  彭昭芬
                              法  官  翁昭蓉
正本係照原本作成。
如不服本裁定，應於收受送達後10日內向本院提出抗告狀，並應
繳納抗告費新台幣１千元。
中    華    民    國    98    年    1     月    13    日
                              書記官  張淑芬


司法院資訊處製作；財團法人民間司法改革基金會備份。
